臺灣臺中地方法院刑事判決　　　九十三年度訴字第三八六號
　　公　訴　人　臺灣臺中地方法院檢察署檢察官
　　被　　　告　乙○○
　　選任辯護人　武燕琳律師
上列被告因偽造文書等案件，經檢察官提起公訴（93年度偵緝字
第1525號），嗣經本院合議庭裁定由受命法官獨任進行簡式審判
程序，本院判決如下：
    主    文
乙○○連續行使偽造私文書，足以生損害於他人，處有期徒刑壹
年貳月。緩刑參年。如附表一所示之信用卡申請書「正卡申請人
簽名」欄、信用卡背面持卡人簽名欄及如附表二所示簽帳單商店
存根聯上偽造之「甲○○」署押，均沒收。
    犯罪事實及理由
一、乙○○與甲○○係妯娌關係，乙○○因缺錢花用，竟基於行
    使偽造私文書、意圖為自己不法所有及以不正方法由自動付
    款設備詐欺取財之概括犯意，自民國九十一年十月間某日起
    ，至九十三年一月間某日止，在附表一編號一至六所示之各
    金融機構信用卡申請書之「正卡申請人簽名」欄內偽簽「甲
    ○○」之簽名各一枚，再郵寄予附表一所示各該發卡機構而
    為行使，致各該發卡機構承辦人員誤以為甲○○本人欲申辦
    信用卡，因而陷於錯誤，分別核發如附表一所示卡號之信用
    卡。乙○○於取得前開信用卡後，即在附表一編號一至五之
    信用卡背面持卡人簽名欄偽簽「甲○○」之簽名各一枚（編
    號六之信用卡未簽名即銷燬未使用），嗣於附表二所示之時
    間、地點，連續持卡向各該信用卡特約商店購買商品，並在
    信用卡簽帳單上連續偽造「甲○○」之簽名，再持交不知情
    之店員而為行使，使該等店員陷於錯誤，誤以為係真正持卡
    人持卡消費，而交付商品（消費金額如附表一消費金額欄所
    示），足以生損害於甲○○、各該特約商店、附表一所示各
    金融機構及財團法人聯合信用卡處理中心對於信用卡管理之
    正確性；乙○○又連續將於附表二所示之時、地，將上開信
    用卡置入自動提款機，並鍵入預借現金之密碼，偽以甲○○
    身分預借現金，以此不正方法，使各該金融機構誤認係甲○
    ○本人預借現金而陷於錯誤，乃同意透過自動提款機支付預
    借之現金（各信用卡預借金額如附表一消費金額欄所示），
    嗣於九十三年二月間，臺灣永旺信用卡公司向甲○○徵信時
    ，甲○○始知悉上情。
二、本案證據：
  (一)被告乙○○於偵查及本院審理時之自白。
  (二)告訴人甲○○於警、偵訊之指訴。
  (三)卷附如附表一所示相關信用卡申請書、消費明細等證物
  (四)監視錄影帶翻拍照片二幀（六三一七號偵查卷第十九頁）
  (五)扣案之監視錄影帶一捲。
三、本案論罪科刑部分：
  (一)核被告所為，係犯刑法第二百十六條、第二百十條之行使偽
    造私文書罪、同法第三百三十九條第一項之詐欺取財罪（起
    訴書誤繕為第二項之詐欺得利罪，業據公訴檢察官當庭更正
    ）及同法第三百三十九條之二第一項之以不正方法由自動付
    款設備取得他人財物罪。
  (二)被告在附表一所示之信用卡申請書、在附表二所示之簽帳單
    商店存根聯及在上開信用卡背面持卡人簽名欄偽造「甲○○
    」署押，各該偽造署押之行為，各為偽造該等私文書行為之
    部分行為；被告於偽造該等私文書後復持以行使，其各該偽
    造私文書之低度行為，應為行使之高度行為所吸收，均不另
    論罪，均僅論以行使偽造私文書罪為已足。
  (三)被告先後多次行使偽造私文書、詐欺取財、以不正方法由自
    動付款設備取得他人財物等犯行，均時間緊接，且各觸犯構
    成要件相同之罪名，顯係各基於概括犯意反覆為之，均為連
    續犯，應分別依刑法第五十六條之規定論以一罪，並均加重
    其刑。又被告所犯上揭行使偽造私文書罪、詐欺取財罪、以
    不正方法由自動付款設備取得他人財物罪之間，係圖以行使
    偽造私文書之方法，達到詐欺取財、以不正方法由自動付款
    設備取得他人財物之目的，核有方法、目的之牽連關係，為
    牽連犯，應依刑法第五十五條之規定，從一重之連續行使偽
    造私文書罪處斷。
  (四)爰審酌被告以冒名申請信用卡之不法方式，滿足個人物慾之
    犯罪動機、目的，造成被害人之損害，亦嚴重影響各該特約
    商店、各該發卡銀行及財團法人聯合信用卡處理中心對金融
    交易秩序管理正確性，惟其犯罪手段尚稱平和，且犯後已坦
    承全部犯行，並與被害人等達成和解（有和解書附卷可稽）
    ，進行分期清償，犯後態度尚稱良好等一切情狀，量處如主
    文所示之刑，以示懲儆。末查，被告前未曾受有期徒刑以上
    刑之宣告，有臺灣臺中地方法院檢察署刑案資料查註紀錄表
    及臺灣高等法院被告全國紀錄表在卷可按，被告坦承犯行，
    深具悔意，其經此教訓，當知警惕而無再犯之虞，本院綜核
    各情，所宣告之刑，認以暫不執行為適當，併予宣告緩刑三
    年，以啟自新。
四、本案諭知沒收部分：
    被告於附表一所示之信用卡申請書「正卡申請人簽名」欄內
    偽造之「甲○○」署押共六枚、於信用卡背面持卡人簽名欄
    偽造之「甲○○」署押共五枚及於附表二所示之簽帳單商店
    存根聯上所偽造之「甲○○」署押，均應依刑法第二百十九
    條之規定宣告沒收之。至上開簽帳單之顧客存根聯，未據扣
    案，且時隔已久，復據被告供述已丟棄，應可採信業已滅失
    ，爰不為沒收之諭知。
五、依刑事訴訟法第二百七十三條之一第一項、第三百十條之二
    、第四百五十四條、第二百九十九條第一項前段，刑法第五
    十六條、第二百十六條、第二百十條、第三百三十九條第一
    項、第三百三十九條之二第一項、第五十五條、第七十四條
    第一款、第二百十九條，罰金罰鍰提高標準條例第一條前段
    ，判決如主文。
中　　華　　民　　國　　94　　年　　8 　　月　　12　　日
                  刑事第二庭    法  官  蔡美華
上正本證明與原本無異。
如不服本判決，應於送達後十日內向本院提出上訴狀（須附繕
本），上訴於臺灣高等法院臺中分院。
                                書記官  劉文永
中　　華　　民　　國　　94　　年　　8 　　月　　12　　日
附錄論罪科刑法條
刑法第二百十六條
行使第二百十條至第二百十五條之文書者，依偽造、變造文書或
登載不實事項或使登載不實事項之規定處斷。
刑法第二百十條
偽造、變造私文書，足以生損害於公眾或他人者，處五年以下有
期徒刑。
刑法第三百三十九條第一項
意圖為自己或第三人不法之所有，以詐術使人將本人或第三人之
物交付者，處五年以下有期徒刑、拘役或科或併科一千元以下罰
金。
刑法第三百三十九條之二第一項
意圖為自己或第三人不法之所有，以不正方法由自動付款設備取
得他人之物者，處三年以下有期徒刑、拘役或一萬元以下罰金。
